【裁判字號】    96,訴,1049
【裁判日期】    970121
【裁判案由】    違反毒品危害防制條例
【裁判全文】
臺灣嘉義地方法院刑事判決              96年度訴字第1049號
公  訴  人  臺灣嘉義地方法院檢察署檢察官
被      告  甲○○
上列被告因違反毒品危害防制條例案件，經檢察官提起公訴（96
年度毒偵字第1557號），由本院合議庭裁定由受命法官獨任行簡
式審判程序審理後，判決如下：
    主  文
甲○○施用第一級毒品，累犯，處有期徒刑捌月，扣案之第一級
毒品海洛因陸小包（合計淨重0.20公克，空包裝重1.60公克）沒
收銷燬之，前開毒品外包裝陸個沒收。
    事  實
一、甲○○曾因施用毒品案件，經本院民國92年7月24日，以92
    年度毒聲字第570號裁定送觀察、勒戒後，認無繼續施用毒
    品傾向，於92年11月21日釋放，並經臺灣嘉義地方法院檢察
    署檢察官於92年11月24日，以92年度毒偵緝字第168號為不
    起訴處分確定；再因施用毒品案件，經本院於93年12月16日
    ，以93年度訴字第463號判決判處有期徒刑9月確定，又因施
    用毒品案件，經本院於94年7月21日以94年度訴字第319號判
    決判處有期徒刑1年2月確定，上開2案件接續執行，於96年5
    月15日因縮短刑期假釋出監，並於96年7月11日假釋期滿以
    已執行完畢論。詎甲○○仍不知悔改，於上開觀察、勒戒執
    行完畢釋放5年內，另基於施用第1級毒品之犯意，於96年10
    月15日下午5時多許，在其嘉義市之住處，以針筒注射之方
    式，施用第1級毒品海洛因1次。嗣於同日晚上11時30分許，
    甲○○在嘉義市○○路與民國路交岔路口因形跡可疑為警盤
    查，當場查獲甲○○持有第1級毒品海洛因6小包（合計淨重
    0.20公克，空包裝重1.60公克），另採其尿液送驗，其結果
    呈海洛因之代謝物嗎啡陽性反應，始悉上情。
二、案經嘉義市警察局第一分局報請臺灣嘉義地方法院檢察署檢
    察官偵查起訴。
    理  由
一、按除被告所犯為死刑、無期徒刑、最輕本刑為3年以上有期
    徒刑之罪或高等法院管轄第一審案件者外，於法院行準備程
    序進行中，被告先就被訴事實為有罪之陳述時，審判長得告
    知被告簡式審判程序之旨，並聽取當事人、代理人、辯護人
    及輔佐人之意見後，裁定進行簡式審判程序；且受命法官行
    準備程序，與法院或審判長有同一之權限；又簡式審判程序
    之證據調查，不受刑事訴訟法第159條第1項、第161條之2、
    第161條之3、第163條之1及第164條至第170條規定之限制，
    刑事訴訟法第273條之1第1項、第279條第2項前段、第273條
    之2分別定有明文。查本案被告甲○○所犯為死刑、無期徒
    刑、最輕本刑為3年以上有期徒刑以外之罪，且非高等法院
    管轄第一審之案件，經本院合議庭裁定由受命法官行準備程
    序時，被告就被訴事實為有罪之陳述後，復經本院合議庭裁
    定由受命法官獨任行簡式審判程序，是其證據之調查，自不
    受刑事訴訟法第159條第1項、第161條之2、第161條之3、第
    163條之1及第164條至第170條規定之限制，合先敘明。
二、被告甲○○對其於前揭時、地，施用第1級毒品海洛因之事
    實，業據其於本院審理時自承不諱，且被告於96年10月16日
    經警對之採集尿液送正修科技大學超微量研究科技中心以「
    酵素免疫分析法」及「氣相層析質譜儀法」檢驗結果，呈嗎
    啡陽性反應（海洛因於人體會代謝成嗎啡，因此海洛因之施
    用者，係檢驗其尿液中之嗎啡反應）等情，此有上開尿液檢
    驗報告1份、代號與真實姓名對照表1紙在卷足稽（見警卷第
    12頁、偵卷第14頁），並有其所有之第1級毒品海洛因6小包
    扣案可資佐證。上開毒品經鑑定結果，均含有第1級毒品海
    洛因成分，淨重0.20公克，空包裝重1.60公克，有法務部調
    查局96年11月6日調科壹字第09623076480號鑑定書附卷可參
    。準此，足認被告自白施用第1級毒品海洛因之犯行，核與
    事實相符，應堪採信。
三、查海洛因為毒品危害防制條例所謂之第1級毒品，觀諸該條
    例第2條第2項第1款之規定甚明，是核被告甲○○所為係犯
    毒品危害防制條例第10條第1項之施用第1級毒品罪。其施用
    第1級毒品前持有毒品之低度行為，為其施用毒品之高度行
    為所吸收，不另論罪。再被告前因施用毒品案件，經本院於
    93年12月16日，以93年度訴字第463號判決判處有期徒刑9月
    確定，又因施用毒品案件，經本院於94年7月21日以94年度
    訴字第319號判決判處有期徒刑1年2月確定，上開2案件接續
    執行，於96年5月15日因縮短刑期假釋出監，並於96年7月11
    日假釋期滿以已執行完畢論等情，有臺灣高等法院被告前案
    紀錄表及臺灣嘉義地方法院檢察署刑案資料查註紀錄表附卷
    可憑，其於有期徒刑執行完畢後5年以內再故意犯本件有期
    徒刑以上之罪，為累犯，應依刑法第47條第1項之規定，加
    重其刑。爰審酌被告不思其正值盛年，堪為社會大用之際，
    卻耽溺於戕身之物，且前已有施用毒品之紀錄，再度施用，
    顯見其意志不堅，仍未戒絕，自我把持、控制之能力顯然不
    佳，毫無悔改之意，又施用足以導致精神障礙、性格異常，
    甚至造成生命危險之毒品，戕害一己之身體健康，及其犯罪
    之動機、目的、手段、坦承犯罪之犯後態度尚稱良好等一切
    情狀，量處如主文所示之刑，以資懲儆。扣案之第1級毒品
    海洛因6小包（淨重0.20公克，空包裝重1.60公克），係毒
    品，有上開法務部調查局鑑定通知書在卷可佐，應依毒品危
    害防制條例第18條第1項前段規定，不問屬於犯人與否，沒
    收銷燬之；前開毒品外包裝6個，係被告所有且供本件持有
    毒品犯行所用之物，應依刑法第38條第1項第2款規定併予沒
    收之。
據上論斷，應依刑事訴訟法第299條第1項前段、第273條之1第1
項，毒品危害防制條例第10條第1項、第18條第1項前段，刑法第
11條、第47條第1項、第38條第1項第2款，判決如主文。
本案經檢察官陳慧玲到庭執行職務。
中    華    民    國    97    年    1    月    21    日
                  刑事第五庭    法  官  洪嘉蘭
上列正本證明與原本無異。
如不服本判決，應於判決送達後10日內向本院提出上訴狀（應附
繕本）。告訴人或被害人如對於本判決不服者，應具備理由請求
檢察官上訴，其上訴期間之計算係以檢察官收受判決正本之日期
為準。
中    華    民    國    97    年    1    月    21    日
                                書記官  吳明蓉
附錄本案論罪科刑法條全文：
毒品危害防制條例第10條第1項：
施用第一級毒品者，處6月以上5年以下有期徒刑。


司法院資訊處製作；財團法人民間司法改革基金會備份。
